臺灣高等法院刑事判決
上　訴　人
即　被　告　乙○○
上列上訴人因竊盜案件，不服臺灣臺北地方法院95年易字第1487
號，中華民國96年3月29日第一審判決（起訴案號：臺灣臺北地
方法院檢察署95年偵字第9398號），提起上訴，本院判決如下：
    主  文
原判決關於乙○○部分撤銷。
乙○○共同竊盜，累犯，處有期徒刑壹年肆月，減為有期徒刑捌
月。
    事  實
一、乙○○前曾因犯兩次搶奪罪，分經臺灣板橋地方法院92年訴
    字第471號判決有期徒刑10月、92年訴字第1987號判決有期
    徒刑1年確定，兩案所處之徒刑接續執行，於民國（下同）
    92年7月1日起算刑期，於94年3月31日縮刑期滿執行完畢。
二、乙○○仍不知悔改，緣乙○○與甲○○之女張婷婷相識，曾
    出入過甲○○位於臺北市○○路20號7樓住處，得知甲○○
    家中貴重物品所在位置，乙○○竟與何賢霖共同基於意圖為
    自己不法所有之竊盜犯意聯絡，於95年3月1日上午7、8時許
    ，二人利用電腦網路聯繫共謀行竊，乙○○告知何賢霖，甲
    ○○家中貴重物品所在位置，並提供私下複製之甲○○住處
    磁卡及鑰匙，由何賢霖持之於當日上午10時許，趁甲○○出
    門，家中無人之際，侵入甲○○上開住處（侵入住宅部分未
    據告訴），依照乙○○所提供之訊息，竊得現金新臺幣（下
    同）11,000元、勞力士手錶2只、金飾一批等財物，得手後
    逃逸，並將所竊得之物交給在樓下等候之乙○○，乙○○除
    分給何賢霖10,000元外，餘全歸己有，嗣甲○○返家發現遭
    竊報警，經員警調取甲○○住處大樓之電梯監視畫面，及前
    往甲○○家中採集指紋，經比對與乙○○、何賢霖檔存之指
    紋相符，始循線查悉上情。
三、案經臺北市政府警察局萬華分局報告臺灣臺北地方法院檢察
    署檢察官偵查起訴。
    理  由
壹、證據能力部分：
  (一)上訴人即被告乙○○對於本案認定事實所引用之證據資料，
    除卷附共犯何賢霖所提出之「網路訊息對話紀錄」之外，於
    原審審理期日調查證據時均陳明同意引用為本案證據（見原
    審96年3月8日審理筆錄），本院審酌該等言詞供述及書面作
    成時之情況認為適當，依刑事訴訟法第159條之5之規定，具
    有證據能力。
  (二)前述卷附署名「alice.77885」與「小寶」者於95年3月1日
    之「網路訊息對話紀錄」一份，被告乙○○爭執該紀錄可能
    是何賢霖自己打的，伊並未與何賢霖對話云云，而否認其真
    實性。惟查證人即共犯何賢霖於原審審理中具結證稱：該對
    話紀錄係伊與乙○○之對話，乙○○是「小寶」，案發當時
    伊所使用的行動電話是「0000000000」等語（見原審卷96年
    3月8日審理筆錄）。核與(1)卷附電信警察隊第一中隊95年10
    月23日電警一刑字第09570001494號函暨所檢附之雅虎國際
    資訊股份有限公司函，覆稱：上開網路訊息中署名「alic
    e.77885」之帳號使用人姓名為「何賢霖」等情（見原審易
    字第1487號卷(二)第11頁至第12頁；另覆稱無法以「小寶」名
    稱查詢使用人之姓名及IP位址資料），及(2)卷附中華電信95
    年7月11日函、威寶電信股份有限公司95年7月18日函，暨所
    檢附之行動電話申用人資料與雙向通聯紀錄，顯示：上開網
    路訊息對話紀錄內容中，署名「alice.77885」者自稱使用
    之行動電話「0000000000」，其申用人確為與何賢霖戶籍地
    址相同之「何文添」（何賢霖之父）；署名「小寶」者自稱
    使用之行動電話「0000000000」，其申用人確為「乙○○」
    ；署名「小寶」與「alice.77885」者約定雙方於當日上午9
    時30分以電話聯繫，而前述兩行動電話使用人確於當日上午
    9時30餘分許，有多次通話紀錄等情（見原審易字第1487號
    卷(一)第16頁至第19頁、第28頁至第31頁），均相符合，堪信
    何賢霖所提出之「網路訊息對話紀錄」係屬真正，為何賢霖
    與乙○○之對話無訛，並非何賢霖所偽造之證據，應有證據
    能力。
貳、實體部分：
一、被告乙○○對於上揭竊盜犯行矢口否認，辯稱：伊是因為認
    識張婷婷，去過她家大約2、30次，留下指紋是正常的；「
    小寶」是伊，但何賢霖所提出「網路訊息對話」上面的「小
    寶」不是伊，伊沒有與何賢霖對話過，伊沒有要何賢霖去偷
    東西云云。
二、經查：
  (一)證人即共犯何賢霖於偵查及原審審理中具結證稱：伊於95年
    3月1日上午到臺北市○○路20號7樓去偷東西，是因為當初
    乙○○說他之前女朋友跟男朋友分手，為了幫他朋友把放在
    男朋友家中的東西拿回來，叫伊去幫忙偷東西，這樣才可以
    分手，時間、地點都是乙○○跟伊講的，要進去該處的鑰匙
    、磁卡是乙○○交給伊的，伊進去該住處後要去那裡偷東西
    ，也是乙○○告訴伊的，伊先前沒有去過張婷婷住處；整個
    作案的流程，乙○○說在電話上講不方便，所以在網路上告
    訴伊，伊的電腦還留有對話紀錄；案發當天伊到那邊後有打
    電話給乙○○，當時乙○○是在該住處的樓下等；伊偷到東
    西以後都交給乙○○，乙○○給伊10,000元現金等語（見95
    年5月17日偵訊筆錄、原審96年3月8日審理筆錄）。
  (二)證人張婷婷於原審證稱：伊不認識何賢霖，但案發前大概三
    、四個月前，伊與乙○○出去的時候有看過，那次是何賢霖
    開車載乙○○到伊家樓下來載伊去乙○○家，但何賢霖沒有
    上去，他開車就離開了，所以伊原本對何賢霖是沒有印象的
    ，何賢霖也沒有去過伊家七樓的住處；伊是94年放暑假時認
    識乙○○，乙○○有去過伊家客廳看電視，也有去樓下伊房
    間或廁所之類的地方，伊家中是閣樓，乙○○也有進去樓上
    伊母親的房間過，那時候乙○○本來在看電視，伊在上廁所
    ，伊出來之後看不到乙○○在客廳，伊上樓去看，乙○○就
    已經在樓上了，伊母親的抽屜是在衣櫃裡面，乙○○說他好
    奇抽屜放什麼，抽屜是鎖住的，伊沒有打開給乙○○看；（
    原審提示偵字第9398號卷第48頁刑事現場勘查相片）相片中
    所示在伊家樓中樓臥房地上的裝文件的塑膠袋，本來是放在
    衣櫃裡面的抽屜等語（見原審卷96年3月8日審理筆錄）。
  (三)證人甲○○於原審證稱：之前伊女兒蹺家翹了6、7個月沒有
    聯絡，後來快要開學的時候，乙○○打電話給伊，說伊女兒
    張婷婷想要讀書，不敢打電話給伊，乙○○在電話中說知道
    張婷婷現在很叛逆，告訴伊說他也有個妹妹也是很叛逆，所
    以伊才跟乙○○見面；伊在家裡的時候，乙○○沒有去過伊
    家，因為伊不准女兒帶乙○○到伊家；（原審提示偵字第93
    98號卷第45頁至第51頁刑事現場勘查相片）相片中所示案發
    現場散落的物品（紅包袋、塑膠袋、金飾盒、手錶盒），原
    本是伊都鎖在衣櫃裡面抽屜的東西；伊沒有看過何賢霖等語
    （見原審卷96年3月8日審理筆錄）。
  (四)卷附被告何賢霖所提出之「網路訊息對話紀錄」一份，明載
    「小寶」（乙○○）與「alice.77885」（何賢霖）於案發
    前即95年3月1日上午7時40餘分許至8時30餘分許之網路對話
    內容：「『小寶』：就是我要你去我一個朋友家幫我把東西
    拿出來！... 金子啦！還有錶！.... 是要假裝成闖空門這
    樣... 他只是要裝成讓人家闖空門！這樣那個男的就沒有辦
    法扣住他的東西了... 就因為我常去他家啊... 他家在7 樓
    ... 我有鑰匙！... 我有大門的磁卡... 我現金拿10,000給
    你... 」等語（見偵查卷第62頁至第65頁）。
  (五)卷附內政部警政署刑事警察局95年3月23日刑紋字第095000
    40278號指紋鑑驗書，明載前述證人張婷婷、甲○○證稱，
    偵查卷第48頁刑事現場勘查相片所示，原本鎖在甲○○房間
    衣櫃抽屜內之塑膠袋上，所採得編號13號之指紋，為被告乙
    ○○所有（見偵查卷第24頁至第27頁、第45頁至第51頁），
    足認被告乙○○曾開啟甲○○房間衣櫃抽屜，而知悉抽屜內
    放有現金、金飾、手錶等貴重物品等情。
  (六)前述卷附中華電信95年7月11日函、威寶電信股份有限公司
    95年7月18日函，暨所檢附之「0000000000」、「000000000
    0」行動電話雙向通聯紀錄，顯示：上開被告何賢霖與乙○
    ○所使用之行動電話，於95年3月1日案發當日上午9時30餘
    分許及10時11分，有多次通話紀錄，且當時乙○○所使用「
    0000000000」行動電話之基地臺位置，在與案發地點相鄰之
    臺北市萬華區○○○路○段等情（見原審卷易字第1487號卷
    (一)第16頁至第19頁、第28頁至第31頁）。
  (七)證人張婷婷於本院固證稱，曾在何賢霖車上遺失鑰匙，何賢
    霖於翌日才返還。但不能認定何賢霖持以竊盜之鑰匙係何賢
    霖自己複製，並因而為有利被告之認定。
  (八)綜合上開各節所述，共犯何賢霖證述本件作案流程係乙○○
    在網路上告知伊，鑰匙及磁卡是乙○○交給伊，進去甲○○
    住處後要去那裡偷東西也是乙○○告知伊，案發當天伊到甲
    ○○住處後曾致電乙○○，乙○○在甲○○住處樓下等伊，
    伊得手後將財物交給乙○○，乙○○給伊10,000元現金等情
    ，與其他證人張婷婷、甲○○之證言，及卷內文書證物所示
    各情，均無不合，堪信為真實。且何賢霖經原審判決有期徒
    刑四月後，未上訴而確定，此有原審案卷可憑。被告與何賢
    霖於事前就竊盜之犯行有所謀議，由被告提供被害人住處鑰
    匙，推由共犯何賢霖實施竊盜之行為。本案事證明確，被告
    犯行堪以認定。
三、法律修正後之適用情形：
  (一)被告行為後，刑法於94年2月2日修正公布，自95年7月1日施
    行，按行為後法律有變更者，適用行為時之法律，但行為後
    之法律有利於行為人者，適用最有利於行為人之法律，刑法
    第2條第1項定有明文。查被告行為後施行之刑法第33條第5
    款規定罰金刑為新臺幣1,000元以上，以百元計算之，修正
    前則規定罰金刑為銀元1元（即新臺幣3元）以上，經比較修
    正前、後法律，以修正前之法律較有利於被告，依前揭刑法
    第2條第1項前段規定，本件應適用修正前刑法相關規定。
  (二)核被告乙○○所為，係犯修正前刑法第320條第1項之竊盜罪
    。被告與何賢霖就上揭犯罪，有犯意之聯絡，且被告係以自
    己犯罪之意思，提供被害人住處鑰匙，推由何賢霖為竊盜之
    構成要件行為，被告與何賢霖皆為共同正犯。被告乙○○有
    事實欄第一段之犯罪科刑執行完畢之情，有本院被告前案紀
    錄表在卷可參，其受有期徒刑之執行完畢後，5年以內故意
    再犯本件有期徒刑以上之罪，無論依修正前、後刑法第47條
    規定，均應構成累犯，對被告而言，刑法第47條之修正，結
    果並無不同，應依現行刑法第47條第1項論以累犯，並加重
    其刑。
四、原審對被告論罪科刑，固非無見，惟(一)被告曾因犯兩次搶奪
    罪，分經臺灣板橋地方法院92年訴字第471號判決有期徒刑
    10 月、92年訴字第1987號判決有期徒刑1年確定，乃原審竟
    認定被告因該二案分別被判決有期徒刑十年及十月；(二)被告
    係以自己犯罪之意思參與犯罪構成要件以外之行為（提供被
    害人住處鑰匙），原審僅簡略記載被告與何賢霖有共犯之關
    係；(三)本件犯罪時間係在95年3月1日，乃原審於判決理由欄
    第(二)段第(6)小段第四行卻記載案發當日為95年7月1日；(四)原
    審認被告係犯修正前刑法第320條第1項竊盜罪，乃理由欄第
    二段第(二)小段及論結欄未記載修正前刑法第320條第1項竊盜
    罪，均有未洽。被告提起上訴，仍執陳詞，否認犯罪，固無
    可採，惟原判決既有可議，應由本院將原判決關於被告部分
    撤銷改判，審酌被告正值青壯之年，不思循合法正當途徑獲
    致財富，竟竊取他人財物，實無足取，且被告有多次前科，
    素行不佳，犯後又飾詞狡辯，毫無悔意，暨犯罪行為之分擔
    情形、犯罪之動機、目的、刺激、手段、生活狀況、品行、
    智識程度、犯罪所生之危害等一切情狀，判決被告有期徒刑
    1年4月。
五、被告係於96年4月24日以前犯本件竊盜罪，合於中華民國96
    年罪犯減刑條例第2條第1項第3款之規定，爰減其刑為有期
    徒刑8月。
據上論斷，應依刑事訴訟法第第369條第1項前段、第364條、第
299條第1項前段，刑法第2條第1項前段、第28條、第47條第1項
，修正前刑法第320條第1項，罰金罰鍰提高標準條例第1條前段
，中華民國96年罪犯減刑條例第2條第1項第3款、第7條，判決如
主文。
本案經檢察官劉斐玲到庭執行職務
中　　華　　民　　國　   96  　年 　　8　　月　  7    日
                  刑事第十一庭審判長法  官  張連財
                          　  　　　法　官  楊照男
　　                                法  官  林明俊
以上正本證明與原本無異。
不得上訴。
  　                                書記官  蕭詩穎
中　　華　　民　　國　　96　　年　　8 　　月　　8 　　日
附錄本案論罪科刑法條
刑法第320條第1項
意圖為自己或第三人不法之所有，而竊取他人之動產者，為竊盜
罪，處5年以下有期徒刑、拘役或500元以下罰金。
